# 是否股份支付

提问人：cfz 时间：2022-07-03 17:09:58
请教陈版：
被审单位为IPO企业，某一轮融资同时引入外部投资者A和B，A的入股时时间为 2021 年 3 月，对应估值为5.5亿元，通过增发形式；B的入股时间为 2021 年 5 月，由早期外部投资者（小股东）
向B转让部分老股的形式，对应估值为 5 亿元。A为纯财务投资者，B为行业技术领先企业（所在地美国）在境内的投资机构，原股东（小股东）愿意以低于同一轮投资者A的估值向B转让部分股权，原因系（ 1 ）投资者进入时间较早，目前已取得较高的股权增值，愿意先变现部分增值；（ 2 ）公司看重B在海外母公司的技术、渠道、名声等资源，B入股后，B的海外母公司向被审单位进行了技术授权、重要材料销售，即成为被审单位的供应商，采购价格为公允价值。（但如果B入股，应该无法取得相关资源的交易）
被审单位与B公司的相关书面协议中，未约定以低价入股换取技术及商品采购的安排，相关交易系出于战略合作考虑。
问题： 1 、通过增发或转让老股、大股东转让或小股东转让，都有可能构成股份支付是吗？即入股形式不作为是否构成股份支付的关键因素。
2 、上述B入股价格低于A，公司是否需要就差额确认股份支付费用？ 被审单位确实因B的投资，取得了相关的技术和重要材料的采购，但该安排未书面约定系与低价入股挂钩，是否应该基于实质认为被审单位获得了相关服务，进而构成股份支付？还是应认为是小股东转让自身股权，与公司无关从而不构成股份支付？
若构成股份支付，则授予日公允价值能否直接选择同一轮次A的估值5.5亿（即使A的投资协议中约定了回购条款、反稀释、优先清算分配等机构入股常见的优先条款）？
3 、若上述事项不构成股份支付，是否涉及《企业会计准则第 22 号——金融工具确认和计量（ 2017 年修订）》第三十四条 相关处理？
谢谢解答！

回答人：chenyiwei
1 、是。通过增发或转让老股、大股东转让或小股东转让，都有可能构成股份支付。
2 、A需就B低价入股的差额确认股份支付费用。因为低价入股的目的是取得B所拥有的资源（不论这些资源站在A的角度是否满足资产的定义和确认条件）。授予日公允价值直接选择同一轮次A的估值5.5亿（即使A的投资协议中约定了回购条款、反稀释、优先清算分配等机构入股常见的优先条款）。